臺灣高等法院刑事裁定
111年度抗字第233號
抗  告  人  
即受刑人    宋朝聖



上列抗告人因聲請定其應執行刑案件，不服臺灣桃園地方法院中
華民國110年12月15日裁定（110年度聲字第3980號），提起抗告
，本院裁定如下：
    主  文
抗告駁回。                                              
    理  由
一、原裁定意旨略以：抗告人即受刑人宋朝聖因違反毒品危害防
    制條例等案件，經法院判處如原裁定附表所示之刑確定，原
    審為各該案犯罪事實最後判決之法院，爰依檢察官之聲請，
    依刑事訴訟法第477條第1項以及刑法第53條、第51條第5款
    等規定，定其應執行刑為有期徒刑1年5月等語。
二、抗告意旨略以：抗告人所犯均為輕罪案件，卻未依他案按比
    例縮減其刑，難令信服；因家中尚有年邁雙親及妻小等待抗
    告人早日返鄉奉養，請撤銷原裁定重為裁定云云。
三、按裁判確定前犯數罪者，併合處罰之；數罪併罰，有二裁判
    以上者，依刑法第51條之規定，定其應執行之刑；宣告多數
    有期徒刑，於各刑中之最長期以上，各刑合併之刑期以下定
    其刑期，但不得逾30年，刑法第50條、第51條第5款及第53
    條分別定有明文。又數罪併罰定應執行刑，係出於刑罰經濟
    與責罰相當之考量，並非予犯罪行為人或受刑人不當之利益
    ，為一種特別的量刑過程，乃對犯罪行為人本身及所犯各罪
    之總檢視，除應考量行為人所犯數罪反應出之人格特性，並
    應權衡審酌行為人之責任與整體刑法目的及相關刑事政策，
    在量刑權之法律拘束性原則下，依刑法第51條第5款之規定
    ，採限制加重原則，以宣告各刑中之最長期為下限，各刑合
    併之刑期為上限，但最長不得逾30年，資為量刑自由裁量權
    之外部界限，並應受法秩序理念規範之比例原則、平等原則
    、責罰相當原則、重複評價禁止原則等自由裁量權之內部抽
    象價值要求界限之支配，以使輕重得宜，罰當其責，俾符合
    法律授與裁量權之目的。是個案之裁量判斷，除非有全然喪
    失權衡意義或其裁量行使顯然有違比例、平等諸原則之裁量
    權濫用情形，即不得任意指其為違法。
四、抗告人先後犯如原裁定附表所示之4罪，經法院分別判處罪
    刑確定，最早確定者為民國109年6月2日，而各罪之犯罪行
    為時間，均在該裁判確定日期前所犯，原審為該案最後事實
    審法院等情，有各該判決書及本院被告前案紀錄表附卷可稽
    ，合於刑法第50條併合處罰之情形。原裁定附表所示分別為
    得易科罰金、不得易科罰金等罪，抗告人已請求檢察官聲請
    合併定其應執行刑，有抗告人出具之聲請定應執行刑調查表
    可稽（附於執行卷宗）。原裁定附表所示各罪，其中最長期
    刑度為有期徒刑8月，合計之刑度為有期徒刑1年9月，其中
    編號1至3所示各罪，經法院裁定合併定應執行刑為有期徒刑
    1年2月，再加計編號4之刑度，總和為1年6月。原審依檢察
    官之聲請，就附表所示各罪，合併定應執行刑為有期徒刑1
    年5月，並未踰越刑法第51條第5款所定法律之外部性界限，
    亦以前定執行刑為基礎，整體考量後裁量之刑度減輕，已給
    予適度刑罰折扣，符合法律授與裁量之恤刑目的，與內部性
    界限無違，並無不合。另案裁判因個案情節不同，與本案無
    直接關聯，難以比附援引。抗告意旨以前詞指摘原裁定不當
    ，為無理由，應予駁回。
據上論斷，應依刑事訴訟法第412條，裁定如主文。　
中　　華　　民　　國　　111 　年　　2 　　月　　14　　日
                  刑事第十四庭  審判長法　官　黃斯偉
                              　　    法　官　郭豫珍
                              　      法　官　黎惠萍
以上正本證明與原本無異。
不得再抗告。
                                      書記官　江采廷
中　　華　　民　　國　　111 　年　　2 　　月　　14　　日